臺灣宜蘭地方法院刑事判決　　　　　　　　　　　　　九十年度交易字第一三四號
　　公　訴　人　臺灣宜蘭地方法院檢察署檢察官
　　被　　　告　乙○○
右列被告因過失傷害案件，經檢察官提起公訴（九十年度偵字第一二四七號），本院
判決如左：
    主  文
乙○○從事業務之人，因業務上之過失傷害人，處罰金伍仟元，如易服勞役，以參佰
元折算壹日。
    事  實
一、乙○○從事木器加工工作，以駕駛車輛載運木器材料及工具為其附隨業務，為從
    事業務之人，於民國九十年二月二十六日下午四時四十五分許，駕駛車牌號碼Ｑ
    Ｒ—三五六號之大貨車，沿宜蘭縣冬山鄉○○路往永興路一段之方向行駛，行經
    永和路與永美路無號誌交叉路口時，應注意行經無號誌交叉路口，應減速慢行，
    作隨時停車之準備，而依當時天氣晴、日間自然光線、道路無缺陷、無障礙物及
    視距良好，並無不能注意之情形，竟疏未注意，於通過上開交叉路口時，未減速
    慢行，與甲○○所駕駛車牌號碼Ｌ二—０九四五號（檢察官誤為Ｌ二—０九四號
    ）小客貨車，沿永美路往冬山路方向行駛亦應注意而疏於注意係屬左方車而未停
    讓右方車先行，因而發生撞擊，造成甲○○受有左肩不穩症、疑似右肩髖骨骨折
    及多處挫傷等傷害，並於肇事後，於有偵查犯罪權限之機關或個人，知悉其為肇
    事人前，向前往處理之警員自首其為肇事人而查獲。
二、案經告訴人甲○○訴由宜蘭縣警察局羅東分局報請臺灣宜蘭地方法院檢察署檢察
    官偵查起訴。
    理  由
一、訊據被告乙○○對於上開時地發生車禍並至告訴人甲○○受傷等情，坦承不諱，
    惟矢口否認其有過失，辯稱：我已經過了十字路口三分之二了，我自認沒有過失
    ，是告訴人撞我的云云。經查被告與告訴人於上開時地發生車禍並致告訴人受傷
    之事實，為被告所自承，且經告訴人指述在卷，並有道路交通事故調查報告表、
    車禍現場照片十幀附卷可稽，而告訴人確因本件車禍受有左肩不穩症、疑似右肩
    髖骨骨折及多處挫傷之傷害，此有羅東博愛醫院診斷證明書在卷可參。又被告供
    稱：我被告訴人撞到油箱才又撞到田裡去，我並沒有過失，我當時的車速約有二
    十多公里而已，告訴人卻有六十多公里的車速，‧‧‧我有看到告訴人的車，但
    是他開得太快了等語（本院九十一年一月七日訊問筆錄、九十一年一月十六日審
    判筆錄參照參照），被告駕駛車號ＱＲ—三五六號小貨車行經永美路與永和路路
    口時，該交叉路口為無號誌之交叉路口，依道路交通事故調查報告表事故現場圖
    及車禍現場照片所示，告訴人之煞車痕確係有十點五公尺長，顯見告訴人之車速
    相當快，然被告於經過上開路口時，既已可見告訴人之車輛急速行駛而來，若其
    有注意依道路交通安全規則之相關規定，減速慢行，並達可隨時煞車停止之狀態
    ，則當可防止本件車禍事故之發生，故可見被告雖有減速，惟尚屬不足，並未依
    規定減速慢行。按行車速度依標誌之規定，無標誌者，行經無號誌之交叉路口時
    ，應減速慢行，作隨時停車之準備，又車輛行至無號誌或號誌故障而無交通警察
    指揮之交岔路口，支線道車應暫停讓幹線道車先行。未劃分幹、支線或同為幹線
    道或支線道者，轉彎車應暫停讓直行車先行；如同為直行車或轉彎車者，左方車
    應暫停讓右方車先行，道路交通安全規則第九十三條第一項第四款、第一百零二
    條第一項第二款分別定有明文。本件被告行經之路口為無號誌之交叉路口，而當
    時天候晴、日間自然光線、道路無缺陷、無障礙物及視距良好等情形下，本應注
    意上開道路交通安全規則之相關規定，並無不能注意之情事，竟疏未注意，未減
    速慢行，致使與告訴人駕駛之Ｌ二—０九四五號小客貨車發生撞擊，臺灣省基宜
    區車輛行車事故鑑定委員會、臺灣省車輛行車事故覆議鑑定委員會亦同此認定，
    此有臺灣省基宜區車輛行車事故鑑定委員會鑑定意見書、臺灣省車輛行車事故覆
    議鑑定委員會九十年十二月十八日府覆議字第九０二三九六號函在卷可考。雖查
    本件告訴人甲○○駕駛車輛行經無號誌之交叉路口，屬於左方車，應停讓屬於右
    方車之被告先行而未停讓，為肇事主因，然被告亦屬未減速慢行，縱使其所應負
    之過失責任程度較為輕微，惟仍不能解免其過失責任，而告訴人確因本件車禍事
    故而受有上揭傷害，則被告過失行為與告訴人因本件車禍所生之傷害結果間，有
    相當因果關係，本件事證明確，被告過失傷害犯行堪以認定。
二、被告乙○○從事木器加工工作，以駕駛車輛載運木材工具為其附隨業務，業據被
    告自承在卷，為從事業務之人，核其所為，係犯刑法第二百八十四條第二項前段
    之業務過失傷害人罪。警局之所以知悉本件車禍之肇事人，係「報案人或勤務中
    心轉來資料未報明肇事人姓名，警員前往現場處理時，肇事人在場，並當場承認
    為肇事人」，有自首調查報告表附卷可徵，被告肇事後，於有偵查犯罪權限之機
    關或個人知悉其為肇事人前，向警坦承其為肇事人，合於自首之規定，應依法減
    輕其刑。爰審酌被告因於無號誌之交叉路口未減速慢行，造成告訴人受傷，惟其
    過失較為輕微，為肇事之次因及其所生之危害、犯罪後之態度等一切情狀，量處
    如主文所示之刑，並諭知易服勞役之折算標準。
據上論斷，應依刑事訴訟法第二百九十九條第一項前段，刑法第二百八十四條第二項
前段、第四十二條第二項、第六十二條前段，罰金罰鍰提高標準條例第一條前段、第
二條，判決如主文。
本案經檢察官劉憲英到庭執行職務
中        華        民        國    九十一    年    一    月    三十    日
                                    臺灣宜蘭地方法院刑事第一庭
                                        審判長法  官    林  明  山
                                              法  官    辜  漢  忠
                                              法  官    鄭  貽  馨
右正本證明與原本無異。
如不服本判決，應於判決送達後十日內向本院提出上訴狀( 應附繕本 )，上訴於臺灣
高等法院。
                                              書記官    陳  憲  文
中        華        民        國    九十一    年    一    月    三十一  日
附錄法條
刑法第二百八十四條第二項前段
 (過失傷害罪)
從事業務之人，因業務上之過失傷害人者，處一年以下有期徒刑、拘役或一千元以下
罰金，致重傷者，處三年以下有期徒刑、拘役或二千元以下罰金。
